臺灣高等法院臺中分院刑事裁定　　　　 96年度交抗字第514號
抗　告　人
即受處分人　甲○○原名蔡淑鳳.
上列抗告人因聲明異議案件，不服臺灣臺中地方法院中華民國96
年5月28日裁定（96年度交聲字第72號）提起抗告，本院裁定如
下：
    主  文
抗告駁回。
    理  由
一、按處理違反道路交通管理事件，有關文書送達之程序，依行
    政程序法之規定；送達，於應受送達人之住居所、事務所或
    營業所為之；於應送達之處所不獲會晤應受送達人時，得將
    文書付與有辨別事理能力之同居人、受僱人或應送達處所之
    接收郵件人員，違反道路交通管理事件統一裁罰基準及處理
    細則第5條、行政程序法第72條第1項前段、第73條第1項分
    別定有明文。又抗告期間，除有特別規定外，為五日，自送
    達裁定後起算；原審法院認為抗告不合法律上之程式或法律
    上不應准許，或其抗告權已經喪失者，應以裁定駁回之，刑
    事訴訟法第406條前段、第408條第1項前段分別定有明文。
    依道路交通案件處理辦法第26條之規定，上開規定，於交通
    案件之抗告程序準用之。
二、抗告人抗告意旨略以：原審送達簽收方式根本跟不上社會的
    變遷，現在的社會，出差、出國的機會多，我無法判斷法院
    何時會給答案，當然照原來的生活及工作外出或未歸居所，
    這種有時間限制的文件，如未開信件內容，根本不知有期限
    。再者，法院送這種文件，需由當事人簽收的方式，卻沒有
    如此做，而是由大樓管理員簽收，我的權益（抗告狀誤為「
    權義」）有被剝奪的感覺，我不服氣因為這種程序問題，而
    把員警不當開罰單的事情，變成合理的開單云云。
三、經查，抗告人蔡淑鳳因違反道路交通管理處罰條例聲明異議
    案件，經原審於96年3月26日裁定後，交由郵政機關依抗告
    人之戶籍地址即臺中市南屯區○○○街12號17樓之5送達，
    因未獲會晤抗告人本人，而於96年4月9日交由該址管理委員
    會管理員蔣春發代為收受，此有原審法院之送達證書在卷可
    稽（見原審卷第25頁），該送達證書上蓋有「親家莊管理委
    員會收發章」及受僱人「蔣春發」之姓名章，足認原裁定業
    已於96年4月9日合法送達，是抗告人之抗告期間5日，應自
    收受送達證書之翌日起算，而以96年4月14日為抗告期間之
    末日，然因該日適逢週休二日之星期六，不得算入，故延至
    同月16日之星期一為抗告期間之末日（原審誤以「14日」為
    抗告期間之末日），且抗告人之住居所在臺中市，無須加計
    在途期間，因此，抗告人至遲須於96年4月16日之前向原審
    法院提起抗告，始為適法。然其卻遲至96年4月18日始向原
    審法院提起抗告，此有抗告人所出具蓋有原審法院收件日期
    戳章之狀紙附卷可參（見原審卷第26頁），揆諸上揭說明，
    抗告人提起本件抗告已逾法定5日期間，而不合法律上之程
    式，且其情形無法補正，是原審法院以抗告期間已逾期為由
    ，予以裁定駁回抗告，本院經核並無違誤。抗告人抗告意旨
    徒憑己見，任意指摘原裁定不當，為無理由，應予駁回。
四、據上論斷，應依刑事訴訟法第412條，裁定如主文。
中　　華　　民　　國　　96　　年　　7 　　月　　17　　日
            刑事第十一庭　審判長法　官　陳　朱　貴
                                法　官　何　志　通
                                法　官　胡　文　傑
上列正本證明與原本無異。
不得再抗告。
                                書記官  陳　文  琴
中　　華　　民　　國　　96　　年　　7　　月　 　18　　日
